ACORDAO-COMPLETO-2324163

ACÓRDÃO DE RELAÇÃO

ACÓRDÃO DE RELAÇÃO 2831/2019 ATA 12/2019 - SEGUNDA CÂMARA

Acórdão 2831/2019-TCU-Segunda Câmara
Trata-se de proposta, formulada pela Secretaria de Controle Externo no Estado do Maranhão (Sec-MA) , a fim de rever de ofício o Acórdão 631/2010-TCU-Segunda Câmara, prolatado em 23/2/2010 (peça 11, p. 52 e peça 12, p. 1-3) , revisado pelo Acórdão 1872/2016-TCU-Plenário (peça 146) , de modo a tornar insubsistente a multa aplicada por meio do subitem 9.2 daquele decisum à Sra. Maria Raimunda dos Santos (CPF XXX.826.103-XX) , em razão de seu falecimento.
Considerando que, por meio do Acórdão 631/2010-TCU-Segunda Câmara, o Tribunal julgou irregulares as contas da Sra. Maria Raimunda dos Santos, entre outros gestores, condenando-lhe ao pagamento de débito (subitem 9.1.3) e aplicando-lhe multa individual no valor de R$ 3.000,00 (subitem 9.2) ;
Considerando que, nos termos do art. 3º, § 2º, da Resolução-TCU 178/2005, o Tribunal, mediante proposta do relator, da unidade técnica ou do Ministério Público, poderá rever, de ofício, o acórdão em que houver sido aplicada multa a gestor que tenha falecido antes do trânsito em julgado da deliberação;
Considerando que a Sra. Maria Raimunda dos Santos faleceu em 25/6/2011 (registro de óbito juntado à peça 65, p. 2) , antes, portanto, do trânsito em julgado da decisão condenatória, ocorrido em 26/2/2015 (peça 159) , consoante análise da unidade técnica - Sec-MA (peças 202) , anuída pelo Ministério Público junto ao TCU (peça 206) ;
Considerando que a multa então cominada não tomou a natureza de dívida de valor, não sendo transferível, portanto, ao espólio e aos herdeiros, nos termos do art. 5º, XLV, da Constituição Federal de 1988;
Considerando o Despacho da unidade técnica à peça 202 e o Parecer concordante do Parquet junto ao TCU à peça 206;
Os Ministros do Tribunal de Contas da União, quanto ao processo a seguir relacionado, ACORDAM, por unanimidade, com fundamento nos arts. 3º, § 2º, da Resolução-TCU 178/2005, e 143, inciso V, alínea "a", do Regimento Interno do TCU, em rever de ofício o Acórdão 631/2010-TCU-Segunda Câmara, revisado pelo Acórdão 1872/2016-TCU-Plenário, tornando insubsistente a multa aplicada à Sra. Maria Raimunda dos Santos (CPF XXX.826.103-XX) no subitem 9.2 do Acórdão 631/2010-TCU-Segunda Câmara, em razão de seu falecimento antes do trânsito em julgado da decisão condenatória, sem prejuízo das determinações consignadas no subitem 1.7 desta deliberação, de acordo com os pareceres emitidos nos autos:
1. Processo TC-Processo 010.517/2007-6 (TOMADA DE CONTAS ESPECIAL) 
	1.1. Responsáveis: José Alberto Bezerra de Magalhães (XXX.412.493-XX) ; José Francisco Lima Neres (XXX.537.783-XX) ; José Francisco dos Santos (XXX.504.593-XX) ; Maria Francisca dos Santos Oliveira (XXX.005.293-XX) ; Maria Raimunda dos Santos (XXX.826.103-XX) .
	1.2. Órgão/Entidade: Município de Capinzal do Norte - MA.
	1.3. Relator: Ministro Augusto Nardes.
	1.4. Representante do Ministério Público: Procurador Sergio Ricardo Costa Caribé.
	1.5. Unidade Técnica: Secretaria de Controle Externo de Tomada de Contas Especial (SecexTCE) .
	1.6. Representação legal: Isabela Mendes Magliano (3039242/OAB-DF) e outros, representando José Francisco Lima Neres; Laecio Pinto Leite, representando Maria Raimunda dos Santos. 
	1.7. Determinações/Recomendações/Orientações:
	1.7.1. determinar à Unidade Técnica que notifique o espólio ou os herdeiros da Sra. Maria Raimunda dos Santos (CPF XXX.826.103-XX) quanto ao débito aplicado no Acórdão 631/2010-TCU-Segunda Câmara; e
	1.7.1.1. encaminhar cópia desta deliberação ao espólio ou aos herdeiros da Sra. Maria Raimunda dos Santos (CPF XXX.826.103-XX) e aos eventuais interessados.

Segunda Câmara

Município de Capinzal do Norte - MA.

José Alberto Bezerra de Magalhães (XXX.412.493-XX); José Francisco Lima Neres (XXX.537.783-XX); José Francisco dos Santos (XXX.504.593-XX); Maria Francisca dos Santos Oliveira (XXX.005.293-XX); Maria Raimunda dos Santos (XXX.826.103-XX).

AUGUSTO NARDES

Procurador Sergio Ricardo Costa Caribé.

TOMADA DE CONTAS ESPECIAL (TCE)

Secretaria de Controle Externo de Tomada de Contas Especial (SecexTCE).